臺灣新竹地方法院刑事判決
109年度交易字第323號
公  訴  人  臺灣新竹地方檢察署檢察官
被      告  邱慶鑾


上列被告因過失傷害案件，經檢察官提起公訴（109年度調偵字
第165號），被告於本院準備程序中，就被訴事實為有罪之陳述
，經本院告知簡式審判程序意旨，並聽取公訴人及被告之意見後
，本院裁定依簡式審判程序審理，並判決如下：
    主      文
邱慶鑾犯過失傷害罪，處拘役伍拾日，如易科罰金，以新臺幣壹
仟元折算壹日。
    事實及理由
一、本件犯罪事實及證據，除犯罪事實欄一、第7行至第8行關於
    「支線道車應暫停讓幹道車先行」之記載應更正為「轉彎車
    應暫停讓直行車先行」；證據並所犯法條欄一、編號(三)關
    於「新竹縣政府警察局竹東分局道路交通事故現場圖、道路
    交通事故調查報告表各1份」之記載應更正為「道路交通事
    故現場圖、道路交通事故調查表㈠、道路交通事故調查報告
    表㈡各1份」；證據部分應補充「被告邱慶鑾於本院審理時之
    自白（見本院卷第43頁）」外，餘均引用檢察官起訴書之記
    載（如附件）。
二、論罪科刑：
  ㈠核被告邱慶鑾所為，係犯刑法第284條前段之過失傷害罪。
　㈡爰以行為人之責任為基礎，審酌被告未能善盡駕駛注意義務
    ，導致告訴人錢慈蕙受傷之結果，所為實應非難；惟念被告
    坦承犯行，然因金額差距過大而未能與告訴人成立民事和解
    之犯後態度，並衡酌告訴人所受之傷勢及被告違反義務之程
    度，暨被告自述專科肄業之教育程度及普通之經濟狀況（見
    本院卷第43頁）等一切情狀，量處如主文所示之刑，並諭知
    易科罰金之折算標準。
據上論斷，應依刑事訴訟法第273條之1第1項、第299條第1項前
段、第310條之2、第454條第2項，判決如主文。
本案經檢察官黃翊雯提起公訴，檢察官孫立婷到庭執行職務。 
中　　華　　民　　國　　110 　年　　5 　　月　　28　　日
                  刑事第七庭    法　官　郭哲宏
以上正本證明與原本無異。
如不服本判決應於收受本判決後20日內向本院提出上訴書狀，上
訴書狀應敘述具體理由。上訴書狀未敘述上訴理由者，應於上訴
期間屆滿後20日內補提理由書狀於本院(均須按他造當事人之人
數附繕本 )「切勿逕送上級法院」。 
中　　華　　民　　國　　110 　年　　5 　　月　　28　　日
                                書記官  戴筑芸
附錄本案論罪法條： 　　　　　　　　　
中華民國刑法第284條
因過失傷害人者，處1年以下有期徒刑、拘役或10萬元以下罰金
；致重傷者，處3年以下有期徒刑、拘役或30萬元以下罰金。
附件：
臺灣新竹地方檢察署檢察官起訴書
                                    109年度調偵字第165號
　　被　　　告　邱慶鑾　男　51歲（民國00年00月00日生）
　　　　　　　　　　　　住新竹縣○○鄉○○街0號
　　　　　　　　　　　　國民身分證統一編號：Z000000000號
上列被告因過失傷害案件，業經偵查終結，認應提起公訴，茲將
犯罪事實及證據並所犯法條分敘如下：
　　　　犯罪事實
一、邱慶鑾於民國108年6月19日14時19分許，駕駛車牌號碼0000
    －00號自用小客車，沿新竹縣北埔鄉南埔村產業道路由西往
    東方向行駛，行經該路段南埔村1鄰9號前，欲左轉竹45線鄉
    道時，本應注意轉彎時應距交岔路口30公尺前顯示方向燈或
    手勢，換入內側車道或左轉車道，行至交岔路口中心處左轉
    ，並不得占用來車道搶先左轉，且行至無號誌或號誌故障而
    無交通指揮人員指揮之交岔路口，支線道車應暫停讓幹道車
    先行，而依當時天氣晴、日間自然光線、柏油路面無缺陷、
    無障礙物、視距良好等情，並無不能注意之情事，竟疏未注
    意及此，貿然提前左轉，亦未讓左側直行駛入之車輛先行，
    適有錢慈蕙騎乘車牌號碼000-000號普通重型機車，沿竹45
    線鄉道由北往南方向行駛而來，見狀閃避不及，2車遂發生
    碰撞，致錢慈蕙人車倒地，並受有右髖關節脫臼、右股骨頭
    骨折、右膝挫傷及右下腹挫傷等傷害。
二、案經錢慈蕙訴由新竹縣政府警察局竹東分局報告偵辦。
　　　　證據並所犯法條
一、證據清單及待證事實：
編號 證   據   名   稱 待   證   事   項 (一) 被告邱慶鑾於警詢及偵查 中之供述。 證明被告於上揭時、地與 告訴人錢慈蕙發生車禍， 惟矢口否認有何犯行，辯稱：我要左轉告訴人直接 左轉出來撞到我的車頭云 云。 (二) 告訴人錢慈蕙於警詢及偵 查中之證述。 證明其騎車行經上開路段時，被告貿然左轉而發生 車禍，致其受傷之事實。 (三) 新竹縣政府警察局竹東分 局道路交通事故現場圖、 道路交通事故調查報告表 各1份、車損及現場照片12 張。 證明本件車禍發生經過及 被告就本件車禍事故具有 前揭過失之事實。  (四) 國立臺灣大學醫學院附設 醫院新竹分院診斷證明書 各1份。 證明告訴人受有前揭傷勢 之事實。 (五) 交通部公路總局新竹區監 理所109年3月9日竹監鑑字第1090008982號函所附鑑 定意見書(竹苗區0000000 案)。 鑑定意見：被告駕駛自用 小客車，行經無號誌路口 提前左轉彎，又未充分注 意左側直行駛入之車輛並 讓其先行，為肇事原因； 告訴人騎乘普通重型機 車，措手不及，無肇事因 素。 
二、核被告所為，係犯刑法第284條前段過失傷害罪嫌。
三、依刑事訴訟法第251條第1項提起公訴。
　　此　致
臺灣新竹地方法院
中　　華　　民　　國　　109 　年　　4 　　月　　29　　日
                              檢  察  官  黃翊雯
本件正本證明與原本無異
中　　華　　民　　國　　109 　年　　5 　　月　　7 　　日
                              書  記  官  劉儀芳